臺灣臺中地方法院刑事判決
111年度交易字第382號
公  訴  人  臺灣臺中地方檢察署檢察官
被      告  巫承紘




上列被告因公共危險案件，經檢察官提起公訴（111 年度速偵字
第998號）後，聲請改依協商程序判決，本院裁定進行協商程序
，判決如下：
    主    文
巫承紘駕駛動力交通工具而吐氣所含酒精濃度達每公升零點二五
毫克以上，累犯，處有期徒刑陸月，如易科罰金，以新臺幣壹仟
元折算壹日。
    犯罪事實及理由
一、本件犯罪事實及證據，除補充證據「被告巫承紘於本院準備
    程序時之自白」外，餘均引用檢察官起訴書之記載（如附件
    ）。
二、本案經檢察官與被告巫承紘於審判外達成協商之合意，且被
    告已認罪，其等合意內容如主文所示。本院核諸上開協商合
    意並無刑事訴訟法第455 條之4 第1 項所列情形，檢察官聲
    請改依協商程序而為判決，本院爰不經言詞辯論，於協商合
    意範圍內為協商判決。
三、應適用之法條：
    刑事訴訟法第455 條之2 第1 項、第455 條之4 第2 項、第
    455 條之8 、第454 條第2 項。
四、協商判決除有刑事訴訟法第455 條之4 第1 項第1 款於本訊
    問程序終結前，被告撤銷協商合意或檢察官撤回協商聲請者
    ；第2 款被告協商之意思非出於自由意志者；第4 款被告所
    犯之罪非第455 條之2 第1 項所定得以協商判決者；第6 款
    被告有其他較重之裁判上一罪之犯罪事實者；第7 款法院認
    應諭知免刑或免訴、不受理者情形之一，及違反同條第2 項
    「法院應於協商合意範圍內為判決；法院為協商判決所科之
    刑，以宣告緩刑、2 年以下有期徒刑、拘役或罰金為限」之
    規定者外，檢察官與被告均不得上訴。
五、本件如有前述可得上訴情形而不服本判決時，得自收受判決
    送達之日起20日內，向本院提出上訴書狀，並敘述具體理由
    ，上訴於第二審法院。上訴書如未敘述上訴理由，應於上訴
    期間屆滿後20日內向本院補提理由書（均須按他造當事人之
    人數附繕本）「切勿逕送上級法院」。
本案經檢察官何宗霖提起公訴，檢察官張添興到庭執行職務。
中　　華　　民　　國　　111 　年　　7 　　月　　29　　日
                  刑事第十六庭  法  官  吳金玫
以上正本證明與原本無異。
                                書記官  劉桉珍
中　　華　　民　　國　　111 　年　　7 　　月　　29　　日
附錄論罪科刑法條：
中華民國刑法第185條之3
駕駛動力交通工具而有下列情形之一者，處3年以下有期徒刑，
得併科30萬元以下罰金：
一、吐氣所含酒精濃度達每公升零點二五毫克或血液中酒精濃度
    達百分之零點零五以上。
二、有前款以外之其他情事足認服用酒類或其他相類之物，致不
    能安全駕駛。
三、服用毒品、麻醉藥品或其他相類之物，致不能安全駕駛。
因而致人於死者，處3年以上10年以下有期徒刑，得併科2百萬元
以下罰金；致重傷者，處1年以上7年以下有期徒刑，得併科1百
萬元以下罰金。
曾犯本條或陸海空軍刑法第54條之罪，經有罪判決確定或經緩起
訴處分確定，於十年內再犯第1項之罪因而致人於死者，處無期
徒刑或5年以上有期徒刑，得併科3百萬元以下罰金；致重傷者，
處3年以上10年以下有期徒刑，得併科2百萬元以下罰金。
附件：
臺灣臺中地方檢察署檢察官起訴書
                                    111年度速偵字第998號
　　被　　　告　巫承紘　男　30歲（民國00年0月00日生）
　　　　　　　　　　　　住臺中市○○區○○路000巷00弄00                           號
　　　　　　　　　　　　國民身分證統一編號：Z000000000號
上列被告因公共危險案件，業經偵查終結，認應提起公訴，茲將
犯罪事實及證據並所犯法條敘述如下：
　　　　犯罪事實
一、巫承紘前因傷害案件，經法院判處有期徒刑2月確定，於民
    國106年4月25日易科罰金執行完畢，又於110年間，因公共
    危險案件，經法院判處有期徒刑4月確定，尚未執行完畢，
    再於110年間，因公共危險案件，尚未判決。詎仍不知悔改
    ，自111年3月1日晚間11時許起至翌(2)日凌晨4時許止，在
    臺中市西屯區西屯路2段之YES酒吧內，飲用啤酒後，其吐氣
    所含酒精濃度已達每公升0.25毫克以上，仍於同年月2日凌
    晨5時許，騎乘車牌號碼000-000號普通重型機車上路。嗣於
    同年月2日凌晨5時41分許，行經臺中市西屯區河南路與逢大
    路交岔路口時，因未依規定兩段式左轉，為警攔檢發現酒味
    甚濃，於同年月2日凌晨5時56分許，測得其吐氣所含酒精濃
    度達每公升0.56毫克，而查悉上情。
二、案經臺中市政府警察局第六分局報告偵辦。
　　　　證據並所犯法條
一、上開犯罪事實，業據被告巫承紘於警詢及本署偵查中坦承不
    諱，復有員警職務報告、臺中市政府警察局當事人酒精測定
    紀錄表、呼氣酒精測試器檢定合格證書、車輛詳細資料報表
    各1份及臺中市政府警察局舉發違反道路交通管理事件通知
    單2份等附卷可稽。足認被告之自白與事實相符，其犯嫌堪
    以認定。
二、核被告所為，係犯刑法第185條之3第1項第1款之公共危險罪
    嫌。又被告有犯罪事實欄之論罪科刑執行情形，有本署刑案
    資料查註紀錄表附卷可參，其於5年內故意再犯本件有期徒
    刑以上之罪，為累犯，請依刑法第47條第1 項規定加重其刑
    。
三、依刑事訴訟法第251條第1項提起公訴。
　　此　致
臺灣臺中地方法院
中　　華　　民　　國　 111　　年　　3 　　月　　8 　　日
　　　　　　　　　　　　　　　檢 察 官  　何宗霖
本件正本證明與原本無異
中　　華　　民　　國　 111　　年　　3 　　月　　13　　日
                              書 記 官    陳怡安
所犯法條：
刑法第185條之3第1項第1款
附錄本案所犯法條全文
中華民國刑法第185條之3
駕駛動力交通工具而有下列情形之一者，處3 年以下有期徒刑，
得併科30萬元以下罰金：
一、吐氣所含酒精濃度達每公升零點二五毫克或血液中酒精濃度
    達百分之零點零五以上。
二、有前款以外之其他情事足認服用酒類或其他相類之物，致不
    能安全駕駛。
三、服用毒品、麻醉藥品或其他相類之物，致不能安全駕駛。
因而致人於死者，處3 年以上10年以下有期徒刑，得併科2百萬
元以下罰金；致重傷者，處1 年以上7 年以下有期徒刑，得併科
 1 百萬元以下罰金。
曾犯本條或陸海空軍刑法第54條之罪，經有罪判決確定或經緩起
訴處分確定，於十年內再犯第1 項之罪因而致人於死者，處無期
徒刑或5 年以上有期徒刑，得併科3 百萬元以下罰金；致重傷者
，處3 年以上10年以下有期徒刑，得併科2 百萬元以下罰金。